# 请教陈版及各位大侠，关于长期股权投资具有优先收回权利的会计处理

提问人：aRQue 时间：2014-10-26 21:40:51
请教陈版和各位大侠：
A公司投资B公司30%的股权，且派有董事，但投资协议规定：在B公司清算时，A公司具有优先收回投资的权利；在B公司派发股利时，A公司也有优先获得股利的权利。
请问：
1 ）该投资是否还采用权益法？上述条款会有什么账务上的影响？
2 ）如果A公司不想采用权益法核算，可以如何签订投资协议，增加哪些条款？

回答人：chenyiwei
分利和收回投资的优先权如何约定？该优先权是否使所派驻董事的表决权受到限制或制约？

提问人：aRQue 时间：2014-10-26 22:58:22
收回投资的优先权规定大致如下：假如公司清算，净资产小于投资额，在所有股东中，A股东享有最优先偿还的权利，在该股东收回全部投资后，其他股东再按比例分配；分配股利时，假如每年净利润小于一定金额，则全部归属A股东。
协议未体现该优先权使董事的表决权受到限制。若受到限制或不受到限制，应该分别如何处理？

回答人：chenyiwei
要关注此处的优先分红、优先收回投资的条款是否为实质性的。例如，被投资企业预计盈利状况良好，亏损可能性很小，且在分得约定金额的红利后还可以参与后续利润的分配，则优先分红、优先分回投资的条款很少会被用到，并不起到实质性的保证作用，事实上仍然是按出资比例承担风险和享有收益，这种情况下董事表决权可能受到限制较少，董事仍可凭借该项权利对被投资企业实施重大影响。反之，如果被投资企业预计盈利情况不确定性较大，甚至可能亏损，则此处的优先分红、优先收回投资的条款属于实质性的，且导致该A股东所面临的风险和报酬特征与其他股东相比存在较大差异，对A股东的权益保证程度较高（类似于优先股），此时A股东及其派驻的董事可能没有足够的动机去参与被投资方的财务和经营决策，这时董事的表决权可能不是实质性的权力。